# 文化事业单位改制的程序

提问人：sjqiang 时间：2012-06-27 11:50:11
请教：事业单位改制的程序和评估程序！事业单位报表在评估过程中，还转换为企业性质的报表吗？

回答人：chenyiwei
基本的规定应该是《国务院办公厅关于印发文化体制改革中经营性文化事业单位转制为企业和支持文化企业发展两个规定的通知》
（国办发[2008]114号）和《关于中央级经营性文化事业单位转制中资产和财务管理问题的通知》（财教[2009]126号）。另外各地还可能有相应的地方性规定。由于此类业务政策性很强，因此对规定不明确的问题应及时向有关主管机关沟通请示。